Plaatsingslijst van de microfiches van het tekeningenarchief van de Rijksgebouwendienst (RGD) en rechtsvoorgangers, (1763) 1824-1950 (1957)
Nationaal Archief, Den Haag
Rijksgebouwendienst: Tekeningenarchief, Gebruiksduplicaten
RGD / Gebruiksduplicaten Tekeningen Rijksgebouwen
oudste stuk - jongste stuk: 1763-1957
1824-1950
GE-RGD
11 inventarisnummer(s);
Duplicaten (microfiches) van gedrukte en getekende kaarten en tekeningen.
Nationaal Archief, Den Haag
Vooralsnog onbekend
Het archief bevat gebruiksduplicaten van originele en gesubstitueerde kaarten en tekeningen in beheer van het Nationaal Archief.
Archiefvorming
Geschiedenis van de archiefvormer
Geschiedenis van het archiefbeheer
De gebruiksduplicaten RGD
Na het sluiten van de zelfbedieningsruimte van de studiezaal werden de gebruiksduplicaten naar het depot verplaatst. Om ze aanvraagbaar te maken is deze toegang opgesteld.
De verwerving van het archief
De collectie is een duplicaat van een archief in eigen beheer.
Aanwijzingen voor de gebruiker
Openbaarheidsbeperkingen
Volledig openbaar.
Materiële beperkingen
Het archief kent geen beperkingen voor het raadplegen van stukken als gevolg van slechte materiële staat.
Andere toegang
De overgebleven orignelen (ongeveer 1/4 van het totale tekeningenbestand) is aanvraagbaar via toegang ​4.RGD - Inventaris van het tekeningenarchief van de Rijksgebouwendienst (RGD) en rechtsvoorgangers, (1763) 1824-1950 (1957)
Aanvraaginstructie
Openbare archiefstukken kunnen online worden aangevraagd en gereserveerd. U kunt dit ook via de terminals in de studiezaal van het Nationaal Archief doen. Om te kunnen reserveren dient u de volgende stappen te volgen:
Creëer een account of log in.
Selecteer in de archiefinventaris een archiefstuk.
Klik op ‘Reserveer’ en kies een tijdstip van inzage.
Verwant materiaal
Beschikbaarheid van kopieën
Inventarisnummers van dit archief zijn in kopievorm beschikbaar
Verwante archieven
Raadpleeg voor een compleet overzicht van de bouwtekeningen van de Rijksgebouwendienst toegang 4.RGD. De nummers die voor de beschrijvingen in die toegang voorkomen, corresponderenmet de 'objectnummers' in onderhavige toegang.
2.13.96 Inventaris van het archief van de Dienst Gebouwen, Werken en Terreinen van het Ministerie van Defensie, (1862) 1947-1987 (1996)
2.13.167 Inventaris van het archief van het 2e Geniecommandement, Bureau Registratie Verdedigingswerken van het Ministerie van Defensie ("Bunkerarchief"), (1923) 1946-1987 (1992)
2.17.5201 Inventaris van het archief van de Rijksgebouwendienst, Directie Intern Beleid van het Ministerie van Volkshuisvesting, Ruimtelijke Ordening en Milieubeheer, 1922-1989
2.17.5202 Inventaris van het archief van het Rijksgebouwendienst, Directie Financiën en Economie van het Ministerie van Volkshuisvesting, Ruimtelijke Ordening en Milieubeheer, 1922-1989
2.17.5203 Inventaris van het archief van de Rijksgebouwendienst, Directie Huisvestingsbeleid van het Ministerie van Volkshuisvesting, Ruimtelijke Ordening en Milieubeheer, 1922-1989
4.OPG Inventaris van de plans van gebouwen behorend tot het archief der Genie van het Ministerie van Oorlog, (1682) 1811-1940
4.WCA Inventaris van kaarten en tekeningen, behorend tot het archief van het Ministerie van Waterstaat en voorgangers, (1681) 1814-1940 (1982)
Beschrijving van de series en archiefbestanddelen
- BELANGRIJKE MEDEDELING VOOR DE RAADPLEGER
  ​Raadpleeg voor een compleet overzicht van de bouwtekeningen van de Rijksgebouwendienst toegang 4.RGD.
  De nummers die voor de beschrijvingen in die toegang voorkomen, corresponderen met de 'objectnummers' in onderhavige toegang.
- Microfiches Rijksgebouwendienst
  - RGD: microfiches nrs. 1 t/m 578 (objecten 1 t/m 237), 1
    Voor de overgebleven originelen zie 4.RGD inv.nrs. 1.1 t/m 237.1
    Fiche 48 ontbreekt
    tekening
  - RGD: microfiches nrs. 579 t/m 1141 (objecten 238 t/m 603), 2
    Voor de overgebleven originelen zie 4.RGD inv.nrs. 238.1 t/m 603.1
  - RGD: microfiches nrs. 1142 t/m 1729 (objecten 604 t/m 850), 3
    Voor de overgebleven originelen zie 4.RGD inv.nrs. 604.1 t/m 850.15
    Fiches 1553 en 1554 ontbreken
  - RGD: microfiches nrs. 1730 t/m 2291 (objecten 851 t/m 981), 4
    Voor de overgebleven originelen zie 4.RGD inv.nrs. 851.1 t/m 981.2
  - RGD: microfiches nrs. 2292 t/m 2860 (objecten 982 t/m 1255), 5
    Voor de overgebleven originelen zie 4.RGD inv.nrs. 982.1 t/m 1255.7
  - RGD: microfiches nrs. 2861 t/m 3428 (objecten 1256 t/m 1375), 6
    Voor de overgebleven originelen zie 4.RGD inv.nrs. 1256.1 t/m 1375.49
  - RGD: microfiches nrs. 3429 t/m 4000 (objecten 1375 t/m 1589), 7
    Voor de overgebleven originelen zie 4.RGD inv.nrs. 1375.50 t/m 1589.136
  - RGD: microfiches nrs. 4001 t/m 4583 (objecten 1589 t/m 1924), 8
    Voor de overgebleven originelen zie 4.RGD inv.nrs. 1589.137 t/m 1924.1
  - RGD: microfiches nrs. 4584 t/m 5159 (objecten 1925 t/m 2091), 9
    Voor de overgebleven originelen zie 4.RGD inv.nrs. 1925.1 t/m 2091.125
    Fiches 4654 en 4868 ontbreken
  - RGD: microfiches nrs. 5160 t/m 5676 (objecten 2092 t/m 2241), 10
    Voor de overgebleven originelen zie 4.RGD inv.nrs. 2092.1 t/m 2241.1
  - RGD: supplement microfiches nrs. 5677 t/m 6073 (objecten 16 t/m 1986), 11
    Voor de overgebleven originelen zie 4.RGD inv.nrs. 16.16 t/m 1986.145
    Bevat tevens de dubbel aangetroffen microfiches (microfiche nrs. 1607, 2329, 2564, 2610, 2720, 3862, 3923, 4094, 4596, 4692, 4719 en 4867)